臺灣彰化地方法院刑事判決　　　　　　　　　　　　　九十三年度易字第五八六號
　　公　訴　人　臺灣彰化地方法院檢察署檢察官
　　被　　　告　甲○○
右列被告因竊盜等案件，經檢察官提起公訴（九十二年度偵字第七九九四號），本院
認有刑事訴訟法第二百七十三條之一第一項之情形，而改依簡式審判程序判決如左：
        主  文
甲○○竊盜，處拘役參拾日，如易科罰金，以參佰元折算壹日；又以加害生命、身體
之事，恐嚇他人，致生危害於安全，處拘役伍拾日，如易科罰金，以參佰元折算壹日
，扣案之機車大鎖壹具沒收。應執行拘役柒拾日，如易科罰金，以參佰元折算壹日。
緩刑貳年。扣案之機車大鎖壹具沒收。
        事  實
一、甲○○意圖為自己不法之所有，於民國九十二年十月十一日二十一時許，騎乘車
    牌號碼ＨＣ二－四三０號重型機車至彰化縣福興鄉○○路○段四九五號前鄭金盛
    為其子所舉辦婚禮喜宴之場地，趁酒席將散，無人看管用餘飲料、酒類之際，竊
    取古道梅子綠茶五瓶、海尼根啤酒十五瓶、玉山高梁酒三瓶，得手後，將所竊得
    之上開物品置於其前揭機車離去。又甲○○騎乘上開機車離開喜晏會場至路口時
    ，遭正在該路口受鄭金盛所託，負責交通疏導之乙○○發現，乙○○乃上前詢問
    是否有包禮金及何以拿取上開飲料、酒類等物？甲○○竟另行起意，持其所有之
    機車大鎖作勢要攻擊，以加害生命、身體之事恐嚇乙○○，致乙○○心生畏懼而
    生危害於安全，嗣乙○○乃與其他維持交通之人員合力將甲○○逮捕，並解交彰
    化縣警察局鹿港分局福興分駐所警員處理，並當場扣得甲○○施暴之機車大鎖乙
    具，及其竊得之古道梅子綠茶五瓶、海尼根啤酒十五瓶、玉山高梁酒三瓶等物。
二、案經彰化縣警察局鹿港分局報請台灣彰化地方法院檢察署檢察官偵查起訴，本院
    認有刑事訴訟法第二百七十三條之一第一項之情形，而改依簡式審判程序審理。
        理  由
一、按除被告所犯為死刑、無期徒刑、最輕本刑為三年以上有期徒刑之罪或高等法院
    管轄第一審案件者外，於前條第一項程序進行中，被告先就被訴事實為有罪之陳
    述時，審判長得告知被告簡式審判程序之旨，並聽取當事人、代理人、辯護人及
    輔佐人之意見後，裁定進行簡式審判程序；除簡式審判程序及簡易程序案件外，
    第一審應行合議審判，刑事訴訟法第二百七十三條之一第一項、第二百八十四條
    之一分別定有明文。本件被告甲○○所涉係死刑、無期徒刑、最輕本刑為三年以
    上有期徒刑之罪或高等法院管轄第一審案件以外之罪，並於本院行準備程序時就
    被訴事實為有罪之陳述，本院合議庭依前揭規定，經評議結果，裁定改由一名法
    官獨任行簡式審判程序，先予敘明。
二、右揭犯罪事實，業據被告甲○○分別於警詢、偵查中及本院審理時坦承不諱，核
    與被害人乙○○於警詢、偵查中及本院審理時之指述情節，及與被告同行之友人
    王倚良（所涉竊盜罪部分業已由檢察官為不起訴處分）於偵查中之證述情節相符
    ，並有贓物認領保管單一紙、贓物照片六幀附卷，及被告所有供施暴所用之機車
    大鎖乙具扣案可資佐證，足徵被告之自白與事實相符。本件事證業已明確，被告
    之犯行，堪以認定。
三、核被告所為，係犯刑法第三百二十條第一項之竊盜罪、第三百零五條之恐嚇安全
    罪。又被告所犯前開二罪間，犯罪構成要件不同，行為互殊，顯係基於各別犯意
    為之，應予分論併罰。爰審酌被告並無前科，品行尚可，其犯罪之動機、目的、
    手段、所生危害，已與被害人鄭金盛、乙○○達成民事和解（詳如卷附和解書）
    ，取得被害人等之諒解，及其犯後坦承犯行，態度尚佳等一切情狀，分別量處如
    主文所示之刑，並均諭知易科罰金之折算標準，及定其應執行之刑及易科罰金之
    折算標準，以示懲處。又被告未曾受有期徒刑以上刑之宣告，此有臺灣高等法院
    被告全國前案紀錄表及臺灣彰化地方法院檢察署刑案資料查註紀錄表各一份在卷
    可憑，其經此論罪科刑之教訓後，應知所警惕而無再犯之虞，本院認所宣告之刑
    以暫不執行為適當，併予諭知緩刑二年，以勵自新。至扣案之機車大鎖乙具，為
    被告所有供犯罪所用之物，業據被告供明在卷，併依刑法第三十八條第一項第二
    款之規定宣告沒收之。另當場扣得之古道梅子綠茶五瓶、海尼根啤酒十五瓶、玉
    山高梁酒三瓶等物，業經被害人鄭金盛之堂弟丙○○代被害人鄭金盛領回，有贓
    物認領保管單在卷可稽，附此敘明。
據上論斷，應依刑事訴訟法第二百七十三條之一第一項、第二百九十九條第一項前段
，刑法第三百二十條第一項、第三百零五條、第四十一條第一項前段、第五十一條第
六款、第七十四條第一款、第三十八條第一項第二款，罰金罰鍰提高標準條例第一條
前段、第二項，判決如主文。
本件經檢察官黃玉琪到庭執行執務。
中      華      民      國      九十三      年      七    月    十三    日
                                臺灣彰化地方法院刑事第一庭
                                    法      官  陳  秋  錦
右正本證明與原本無異。
如不服本判決，應於判決送達後十日內，向本院提出上訴狀（須附繕本）。
告訴人或被害人對於判決如有不服具備理由請求檢察官上訴者，其上訴期間之計算係
以檢察官收受判決正本之日期為準。
                                    法院書記官  于  淑  真
中      華      民      國      九十三      年      七    月    十三    日
刑法第三百二十條
意圖為自己或第三人不法之所有，而竊取他人之動產者，為竊盜罪，處五年以下有期
徒刑、拘役或五百元以下罰金。
意圖為自己或第三人不法利益，而竊佔他人之不動產者，依前項之規定處斷。
前二項之未遂犯罰之。
刑法第三百零五條
以加害生命、身體、自由、名譽、財產之事恐嚇他人，致生危害於安全者，處二年以
下有期徒刑、拘役或三百元以下罰金。
